【裁判字號】    97,訴,319
【裁判日期】    971127
【裁判案由】    偽證
【裁判全文】
臺灣嘉義地方法院刑事判決               97年度訴字第319號
公  訴  人  臺灣嘉義地方法院檢察署檢察官
被      告  甲○○
                    (現於臺灣嘉義監獄鹿草分監另案執行中)
上列被告因偽證案件，經檢察官提起公訴（97年度偵字第2678號
），本院判決如下：
    主  文
甲○○於執行審判職務之公署審判時，於案情有重要關係之事項
，供前具結，而為虛偽陳述，累犯，處有期徒刑捌月。
    犯罪事實
一、甲○○前曾因施用毒品案件，經本院以94年度訴字第408 號
    判決應執行有期徒刑1 年確定；又因偽造文書案件，經本院
    以95年度嘉簡字第528 號判處有期徒刑3 月確定；上開2 罪
    嗣經裁定應執行有期徒刑1 年2 月確定，與其因過失傷害案
    件所處拘役59日接續執行，於民國96年3 月31日縮短刑期執
    行完畢。詎甲○○仍不知悔改，明知其曾於96年8 月15日下
    午某時、同年月29日晚間7 時許，向世輝購買甲基安非他
    命各1 次，並於臺灣嘉義地方法院檢察署96年度偵字第8672
    號案件中，檢察官96年12月20日偵訊時，以證人身分供前具
    結，證述上開事實明確。嗣臺灣嘉義地方法院檢察署檢察官
    就世輝上開販賣第二級毒品犯行提起公訴，而由本院以96
    年訴字第1103號案件審理時，甲○○為迴護世輝使之脫罪
    ，明知具結作證之證人，依法有據實陳述之義務，不得為匿
    、飾、增、減之虛偽陳述，竟基於偽證之犯意，於97年4 月
    2 日下午，在本院第14法庭，經本院合議庭就該案件執行審
    判職務，以證人身分傳喚甲○○到庭作證，並由審判長告知
    具結義務及刑法偽證罪責，而供前具結後，在交互詰問程序
    中翻異前開證詞，虛偽證稱：97年8 月15日、97年8 月29日
    均係與世輝合資購買安非他命等語，而就足以影響世輝
    販賣第二級毒品案件審判結果、於案情有重要關係之事項為
    虛偽陳述。
二、案經臺灣嘉義地方法院檢察署檢察官自動檢舉偵查起訴。
    理  由
一、上揭犯罪事實，業據被告於本院審判庭中坦承不諱（見本院
    卷第137 、140 頁），復有臺灣嘉義地方法院檢察署96年度
    偵字第8672號案件96年12月20日偵訊筆錄及證人結文（見偵
    字第8672號影卷第61至63頁）、本院96年訴字第1103號案件
    97 年4月2 日審判筆錄及證人結文（見本院卷第42至63、81
    頁）在卷可佐；而世輝因於96年8 月15日、96年8 月29日
    販賣甲基安非他命予被告各1 次，涉犯販賣第二級毒品2 罪
    ，由本院於97年4 月16日以96年訴字第1103號判決各處有期
    徒刑9 年，嗣經世輝提起上訴後，由臺灣高等法院臺南分
    院於97年8 月5 日以97年上訴字第530 號判決駁回上訴，再
    經最高法院於97年10月9 日以97年度台上字第5048號判決駁
    回上訴確定等情，亦有前揭判決書各1 份附卷可憑（見偵字
    第2678號卷第2 至10頁，本院卷第92至96、116 至117 頁）
    ；堪認被告具任意性之自白與事實相符，本案事證明確，其
    犯行堪以認定。
二、論罪科刑：
(一)核被告所為，係犯刑法第168 條之偽證罪。又被告前因施用
    毒品案件，經本院以94年度訴字第408 號判決應執行有期徒
    刑1 年，又因偽造文書案件，經本院以95年度嘉簡字第528
    號判處有期徒刑3 月確定，上開2 罪經裁定應執行有期徒刑
    1 年2 月確定，與其另案所處拘役59日接續執行，於96年3
    月31日縮短刑期執行完畢，有臺灣高等法院被告前案紀錄表
    在卷足稽，其於受徒刑之執行完畢後，5 年以內故意再犯本
    件有期徒刑以上之罪，為累犯，應依刑法第47條第1 項之規
    定加重其刑。又本件經檢察官提起公訴後，被告於本院97年
    5 月26日、97年8 月25日準備程序中，均仍堅稱係與世輝
    合資購買毒品，而飾詞否認偽證犯行（見本院卷第85至86、
    104 至105 頁），迄至世輝販賣毒品案於97年10月9 日經
    最高法院以上開判決駁回上訴確定後，被告始於本院97年11
    月13日審判庭中表明認罪（見本院卷第137 、140 頁），自
    不符刑法第172 條於所虛偽陳述之案件裁判確定前自白之要
    件，而不得據以減輕其刑，附此敘明。
(二)爰依被告之供述（見本院卷第142 頁）及其前案紀錄表、前
    案判決書，審酌：被告為高中畢業之智識程度，入監前係從
    事汽車修護工作，與父母親、兒子同住之生活狀況，有偽造
    文書、竊盜以及多次施用毒品等前案紀錄，前亦曾於他人涉
    嫌販賣毒品案件出庭作證，經檢察官以被告涉犯偽證罪提起
    公訴，由本院以95年度訴字第721 號判決判處有期徒刑4 月
    ，後雖經臺灣高等法院臺南分院以96年度上訴字第190 號判
    決改判無罪確定，惟其歷經該案件之偵查及審理程序，當可
    深切瞭解證人負有據實證述之義務，竟仍於本院審理世輝
    販賣毒品案件時，為維護朋友之誼，恣意迴護世輝而為虛
    偽陳述，顯然漠視法紀，且嚴重斲傷國家司法權之正確行使
    ，浪費司法資源，復於本案準備程序中一再飾詞否認犯行，
    迄至世輝販賣毒品案件判決確定後，始於審判庭中表示認
    罪，犯後態度難認良好等一切情狀，量處如主文所示之刑，
    以示懲儆。
據上論斷，應依刑事訴訟法第299 條第1 項前段，刑法第168 條
、第47條第1項，判決如主文。
本案經檢察官楊騏嘉到庭執行職務
中    華    民    國    97    年    11    月    27    日
                  刑事第三庭  審判長法  官  陳仁智
                                    法  官  鄭雅文
                                    法  官  陳蒨儀
以上正本證明與原本無異。
如不服本判決應於收受判決後10日內向本院提出上訴書狀，並應
敘述具體理由；其未敘述上訴理由者，應於上訴期間屆滿後20日
內向本院補提理由書（均須按他造當事人之人數附繕本）「切勿
逕送上級法院」。
中    華    民    國    97    年    11    月    28    日
                                    書記官  楊國色
附錄本判決論罪法條全文：
中華民國刑法第168條
於執行審判職務之公署審判時或於檢察官偵查時，證人、鑑定人
、通譯於案情有重要關係之事項，供前或供後具結，而為虛偽陳
述者，處7年以下有期徒刑。


司法院資訊處製作；財團法人民間司法改革基金會備份。
